臺灣臺南地方法院刑事判決
110年度交簡上字第26號
上  訴  人  臺灣臺南地方檢察署檢察官
被      告  張群毅



上列上訴人因被告公共危險案件，不服本院中華民國109年11月2
7日109年度交簡字第3025號第一審刑事簡易判決（起訴案號：10
9年度偵字第15840號），提起上訴，判決如下： 
    主  文
上訴駁回。
    事實及理由
一、本案經本院審理結果，認第一審簡易判決認事、用法及量刑
    均無不當，應予維持，且除於證據欄補充：「被告張群毅於
    本院審理時之自白」外，其餘之犯罪事實、證據及理由均引
    用第一審簡易判決之記載（如附件）。
二、檢察官上訴意旨略以：酒後駕車足以造成注意能力減低，提
    高重大違反交通規則之可能，被告對此危險性應有認識，卻
    輕忽危險駕駛可能造成死傷結果，仍為本案犯行，已嚴重危
    及他人之生命及身體法益，參酌刑法第185條之3提高刑度之
    修法精神，本案吐氣所含酒精濃度已超出每公升0.25毫克甚
    多，並為兼顧社會公益、確保被告無再犯之虞，縱使宣告緩
    刑，亦應依刑法第74條第2項規定，命其向公庫支付一定金
    額或向指定之政府機關等團體提供義務勞務，故原審就被告
    緩刑之宣告已有明顯不當，請撤銷其緩刑之宣告，或為適當
    之附條件緩刑宣告等語。
三、按法官於有罪判決如何量處罪刑，甚或是否宣告緩刑，均為
    實體法賦予審理法官裁量之刑罰權事項，法官行使此項裁量
    權，自得依據個案情節，參酌刑法第57條所定各款犯罪情狀
    之規定，於法定刑度內量處被告罪刑；除有逾越該罪法定刑
    或法定要件，或未能符合法規範體系及目的，或未遵守一般
    經驗及論理法則，或顯然逾越裁量，或濫用裁量等違法情事
    之外，並不得任意指摘其量刑違法。且在同一犯罪事實與情
    節，如別無其他加重或減輕之原因，下級審法院量定之刑，
    亦無過重或失輕之不當情形，則上級審法院對下級審法院之
    職權行使，原則上應予尊重(最高法院85年度台上字第2446
    號判決意旨參照)。次按緩刑之宣告與否，或附條件緩刑所
    諭知之條件，乃實體法上賦予法院得為自由裁量之事項，法
    院行使此項職權時，除明顯違反比例原則與平等原則外，不
    得任意指為違法（最高法院102年度台上字第2630號判決意
    旨參照）。又按行為經法院評價為不法之犯罪行為，且為刑
    罰科處之宣告後，究應否加以執行，乃刑罰如何實現之問題
    。依現代刑法之觀念，在刑罰制裁之實現上，宜採取多元而
    有彈性之因應方式，除經斟酌再三，認確無教化之可能，應
    予隔離之外，對於有教化、改善可能者，其刑罰執行與否，
    則應視刑罰對於行為人之作用而定。倘認有以監禁或治療謀
    求改善之必要，固須依其應受威嚇與矯治之程度，而分別施
    以不同之改善措施（入監服刑或在矯治機關接受治療）；反
    之，如認行為人對於社會規範之認知並無重大偏離，行為控
    制能力亦無異常，僅因偶發、初犯或過失犯罪，刑罰對其效
    用不大，祇須為刑罰宣示之警示作用，即為已足，此時即非
    不得緩其刑之執行，並藉違反緩刑規定將入監執行之心理強
    制作用，謀求行為人自發性之改善更新。而行為人是否有改
    善之可能性或執行之必要性，固係由法院為綜合之審酌考量
    ，並就審酌考量所得而為預測性之判斷，但當有客觀情狀顯
    示預測有誤時，亦非全無補救之道，法院仍得在一定之條件
    下，撤銷緩刑（參刑法第75條、第75條之1），使行為人執
    行其應執行之刑，以符正義。由是觀之，法院是否宣告緩刑
    ，有其自由裁量之職權，而基於尊重法院裁量之專屬性，對
    其裁量宜採取較低之審查密度，祇須行為人符合刑法第74條
    第1項所定之條件，法院即得宣告緩刑，與行為人犯罪情節
    是否重大，是否坦認犯行並賠償損失，並無絕對必然之關聯
    性；倘事實審法院未有逾越法律所規定之範圍，或恣意濫用
    其權限，即不得任意指摘為違法(最高法院102年度台上字第
    4161號判決意旨參照)。查原審以本案罪證明確，並於宣告
    緩刑時，具體審酌「被告除於民國106年間因幫助犯詐欺取
    財罪經判處有期徒刑並受緩刑宣告（本院105審易985號，於
    108.11.12緩刑期滿，該罪刑之宣告已失其效力，與未受徒
    刑之宣告者相同）外，即未曾因犯罪而起訴，於本件犯後表
    示悔悟，依其飲酒完畢後開始駕車至遭查獲之各該時間，參
    照其測得呼氣酒精濃度，應係一時失慮而誤犯本罪，信其經
    此追訴審判後，當知警惕而無再犯之虞」等情，本院認原審
    關於刑罰裁量職權之行使，並未逾越法律所規定之範圍，亦
    無濫用權限之情形，自不得認原審給予無條件之緩刑有何不
    當，是檢察官以原審給予無條件緩刑不當為由提起上訴，即
    無理由，應予駁回。
據上論斷，應依刑事訴訟法第455條之1第1項、第3項、第364條
、第373條、第368條，判決如主文。
本案經檢察官白覲毓提起公訴，檢察官黃慶瑋到庭執行職務 　
中　　華　　民　　國　　110 　年　　9 　　月　　8 　　日
                刑事第十二庭  審判長法  官  包梅真
                                    法  官  陳貽明
                                    法  官  莊政達
以上正本證明與原本無異。
不得上訴。
      　　　　　　　　　　　　　　　書記官　歐慧琪
中　　華　　民　　國　　110 　年　　9 　　月　　8 　　日